# 请各位会计高手帮忙解答

提问人：wangmiyi 时间：2017-06-07 09:42:40
按照香港会计准则，如果A公司（BVI公司）为B公司的全资子公司，B公司与C公司签订一份股权转让合同，转让A公司90%的股权给C公司，C公司参与A公司的经营决策；同时签订一份股权回购协议，B公司承诺在 5 年后回购C公司所持有的A公司全部股份，在C公司持有A公司股份的 5 年里，可否认定B公司为A公司的信用股东，将A公司纳入B公司的合并报表范围，而不纳入C公司的合并报表范围？

回答人：chenyiwei
与内地企业会计准则下的“明股实债”问题的分析方式类似，无准则差异。主要考虑因素是：（ 1 ） 5 年后的回购是否为强制性的，或者主动权是在B还是C；（ 2 ） 5 年期间C是否实质上享有或承担B公司的经营盈亏和股权公允价值变动损益；（ 3 ）回购价格的确定原则。